臺灣高雄地方法院刑事判決　　　　　　　　　　　　九十三年度易字第一一一七號
　　公　訴　人　臺灣高雄地方法院檢察署檢察官
　　被　　　告　乙○○　男　二.
　　被　　　告　甲○○　男　二.
右列被告因竊盜案件，經檢察官提起公訴（九十三年度偵字第八七九０號），本院判
決如左：
    主  文
乙○○連續攜帶兇器竊盜，處有期徒刑捌月。
甲○○共同竊盜，處有期徒刑貳月，如易科罰金，以參佰元折算壹日。緩刑貳年。
    事  實
一、乙○○於民國九十三年三月三十一日凌晨零時五十分許，駕駛張慧淑所有車牌號
    碼為ＸＱ─九四七六號之自用小客車，行經台南縣玉井鄉三埔村三埔橋旁，竟基
    於意圖為自己不法所有之概括竊盜犯意，攜帶客觀上對人之生命、身體、安全構
    成威脅，具有危險性可作為兇器使用之梅花扳手一支，以該梅花板手卸下白鐵鋼
    板固定螺絲之方式，竊取自來水公司原以螺絲固定於三埔橋旁輸送水管上方維修
    步道之白鐵鋼板十片，並將該白鐵鋼板十片放置於前揭自用小客車之後座，得手
    後正欲離去之際，恰為玉井分局巡邏員警發覺而查獲，並當場扣得前開梅花扳手
    一支。
二、甲○○、乙○○二人因缺錢花用，乙○○即承前之概括犯意，而與甲○○共同基
    於意圖為自己不法所有之竊盜犯意聯絡，於九十三年四月八日上午十一時許，由
    甲○○駕駛順悅商號所有車牌號碼為Ｅ八─六三七一號之自用小貨車，搭載乙○
    ○至高雄縣六龜鄉文武村舊庄巷電線桿光復幹三七號前，二人下車後，即以徒手
    搬運水井蓋至上開自用小貨車之方式，竊取高雄縣六龜鄉水利會所有之半圓形鋼
    鐵水井蓋二面，得手後即駕駛上開自用小客車逃離現場。嗣經警循線查獲上情。
二、案經高雄縣政府警察局報請臺灣高雄地方法院檢察署檢察官偵查起訴及臺灣臺南
    地方法院檢察署檢察官移送併辦。
    理  由
一、訊據被告乙○○、甲○○對於右揭犯罪事實均坦承不諱，而前揭事實一部分核與
    證人戊○○於警詢、偵查及本院審理中之指述、證人己○○於本院審理時之指述
    大致相符，並有照片八張、贓物認領保管單一紙及梅花板手一支扣案可稽；事實
    二部分核與證人丙○○於警詢、偵查及本院審理中指述之情節、證人丁○○於警
    詢時所述大致相符，是被告二人於本院審理所為之自白與事實相符，均足採為論
    罪科刑之依據，本件事證明確，被告二人犯行均堪認定。
二、按刑法第三百二十一條第一項第三款之攜帶兇器竊盜罪，係以行為人攜帶兇器竊
    盜為其加重條件，此所謂兇器，其種類並無限制，凡客觀上足對人之生命、身體
    、安全構成威脅，具有危險性之兇器均屬之（最高法院七十九年臺上字第五二五
    三號判例參照）。查扣案之梅花扳手一支，得以拆卸白鐵鋼板，足見其質地堅硬
    ，依社會一般觀念均足以對人之生命、身體安全構成威脅，在客觀上顯然具有危
    險性，應屬兇器。故核被告乙○○就犯罪事實一部分之所為，係犯刑法第三百二
    十一條第一項第三款之攜帶兇器竊盜罪；另被告乙○○、甲○○就事實二之所為
    ，均係犯同法第三百二十條第一項之普通竊盜罪。被告二人就事實二部分之犯行
    ，有犯意之聯絡及行為之分擔，為共同正犯。被告乙○○所為上開加重竊盜、普
    通竊盜犯行，時間緊接，所犯均係基本構成要件相同之罪，顯係出於概括犯意反
    覆為之，為連續犯，依刑法第五十六條之規定，論以情節較重之攜帶兇器竊盜罪
    ，並加重其刑。被告乙○○就事實一部分之犯行，雖未據公訴人提起公訴，惟與
    前開經本院論罪科刑部分有裁判上一罪之連續犯關係，本院自得予以審理，附此
    敘明。
三、爰審酌被告二人不思正途賺取所需，竟竊取他人財物，冀得不法利益，並影響社
    會良善風氣，行為顯有不當，且被告乙○○前於九十三年間，因毒品案件，經本
    院於九十三年六月十六日，以九十三年度訴字第九五四號判處有期徒刑六月並宣
    告緩刑二年，有臺灣高等法院被告全國前案紀錄表一份可憑，竟復為本件竊盜犯
    行，顯見其仍未知警惕，守法觀念不足，惟念被告二人犯後均坦承犯行，所竊取
    之物價值非鉅，白鐵鋼板十片已發還被害人等一切情狀，各量處如主文所示之刑
    ，以資懲儆。另被告甲○○未曾受有期徒刑以上刑之宣告，有臺灣高等法院被告
    全國前案紀錄表一份足證，其僅因一時思慮不周，為圖小利，致為本件犯行，然
    犯後坦承犯行，已見悔意，其經此偵、審及刑之宣告程序後，應知所警惕，信無
    再犯之虞，是本院認前開對其所宣告之刑，以暫不執行為適當，併予宣告緩刑二
    年，以啟自新。
四、至扣案之梅花扳手一支，雖係供犯罪所用之物，然被告乙○○否認為其所有，辯
    稱係其阿姨張慧淑所有，參諸本件梅花板手係在上開張慧淑所有之自用小客車之
    右側前座上查獲，而非於被告之衣物或私人物品內查獲，衡情該梅花板手即有屬
    張慧淑所有之可能，是被告所辯，並非全不可採，此外，亦無其他積極證據，足
    資使本院確信該梅花板手為被告所有，故爰不依刑法第三十八條第一項第二款規
    定宣告沒收，附此敘明。
據上論斷，應依刑事訴訟法第二百九十九條第一項前段，刑法第二十八條、第五十六
條、第三百二十條、第三百二十一條第一項第三款、第七十四條第一款，罰金罰鍰提
高標準條例第一條前段、第二條，判決如主文。
本案經檢察官庚○○到庭執行職務。
中　　　華　　　民　　　國　　九十四　　年　　　二　　　月　　　十七　　日
                                  臺灣高雄地方法院刑事第二庭
                                      審判長法　官　莊崑山
                                            法　官  張茹棻
                                            法　官  李育信
如不服本判決，應於送達後十日內，向本院提出上訴狀。
右正本證明與原本無異。
                                            書記官  洪生輝
中　　　華　　　民　　　國　　九十四　　年　　　二　　　月　　 十七 　　日
附錄本案論罪科刑法條：
中華民國刑法第三百二十條第一項
　意圖為自己或第三人不法之所有，而竊取他人之動產者，為竊盜罪，處五年以下有
  期徒刑、拘役或五百元以下罰金。
中華民國刑法第三百二十一條第一項第三款：
  犯竊盜罪而有左列情形之一者，處六月以上、五年以下有期徒刑：
    三  攜帶兇器而犯之者。
